臺灣新竹地方法院民事裁定  
109年度竹簡調字第622號
聲  請  人  
即  原  告  中國信託商業銀行股份有限公司
                      設臺北市○○區○○○路000○000○000○000○000號
法定代理人  利明献  


上列聲請人與相對人即被告黃鱗翔即黃興華等間請求撤銷遺產分
割登記事件，本院裁定如下：
    主  文
原告應於本裁定送達後七日內，具狀追加被繼承人潘櫻美全部遺
產繼承人為被告，並載明各被告之姓名及住所或居所，及補正被
繼承人潘櫻美所遺留全部遺產項目，並提出準備書狀載明全體被
告姓名及住所或居所，暨與被告人數相符之繕本，如逾期未補正
，即裁定駁回原告之訴。
    理  由
一、按當事人書狀應記載當事人姓名及住所或居所，且該書狀及
    其附屬文件，除提出於法院者外，應按應受送達之他造人數
    ，提出繕本或影本，民事訴訟法第116條第1項第1款前段、
    第119條第1項分別定有明文。又原告之訴，有起訴不合程式
    或不備其他要件，但其情形可以補正者，審判長應定期間先
    命補正，逾期未補正，依同法第249條第1項規定，得駁回原
    告之訴。
二、經查，本件原告固以黃鱗翔即黃興華（下稱黃鱗翔）、黃心
    怡為被告，聲明求為上開被告就起訴狀所載不動產所為分割
    協議及分割繼承登記行為應予撤銷，被告黃心怡並應將該不
    動產之分割繼承登記予以塗銷等語。惟按繼承人有數人時，
    在分割遺產前，各繼承人對於遺產全部為公同共有，民法第
    1151條定有明文；而因公同共有關係需對共有人為權利之主
    張，乃屬固有必要共同訴訟，有合一確定之必要；且按民法
    第1164條所定之遺產分割，係以整個遺產為一體為分割，並
    非以遺產中個別之財產分割為對象，亦即遺產分割之目的在
    廢止遺產全部之公同共有關係，而非旨在消滅個別財產之公
    同共有關係，其分割方法應對全部遺產整體為之（最高法院
    95年台上字第1637號判決要旨參照）。是原告起訴主張撤銷
    被告黃鱗翔之被繼承人潘櫻美之繼承人間就遺產所為之分割
    協議及分割繼承登記，即應以該協議之全體繼承人列為被告
    ，其當事人之適格始無欠缺，並應對被繼承人潘櫻美所遺全
    部遺產整體為之。然原告僅於起訴狀記載被告黃鱗翔、黃心
    怡之姓名、住居所，未於起訴狀上記載被繼承人潘櫻美其餘
    繼承人之姓名、住居所，亦未完整記載被繼承人潘櫻美所遺
    全部遺產項目，其起訴之程式顯有欠缺。爰命原告應於7 日
    內具狀補正如主文所示事項，如逾期不補正，即駁回原告之
    訴。
三、依民事訴訟法第249 條第1 項但書之規定，裁定如主文。
中　　華　　民　　國　　110 　年　　1 　　月　　4 　　日
                  新竹簡易庭  法　官　李珮瑜
以上正本證明與原本無異。
本裁定不得抗告。
中　　華　　民　　國　　110 　年　　1 　　月　　4 　　日
                              書記官　蕭宛琴